臺灣臺南地方法院刑事判決　　　　　 94年度交簡上字第113號
上　訴　人
即　被　告　乙○○
上列被告因過失傷害案件，不服中華民國九十四年七月二十七日
本院九十四年度交簡字第一三八七號第一審判決（聲請案號：九
十四年度偵字第四七０二號），提起上訴，本院管轄之第二審合
議庭判決如下：
    主  文
上訴駁回。
    事  實
一、乙○○於民國九十四年一月十八日下午，駕駛車牌號碼七Ｊ
    －四四六八號小客車，沿臺南市○區○○街一八三巷一弄由
　　北往南方向行駛。嗣於當日晚間八時五十分許，行經前開成
  　東街一八三巷一弄交岔路口，原應注意行經無號誌交岔路口
    ，支線道車應讓幹道車行，且應依路面標示「停」指示停車
    再開，而按當時天候晴、夜間有照明、道路路面乾燥、無缺
　　陷、無障礙物、視距良好，依當時情形並無不能注意之情事
  　，竟疏於注意及此。適有丙○○騎乘車牌號碼ＯＲＢ－六八
　　０號重型機車搭載其子鄭守恩（八十三年一月二十五日生，
  　未滿二十歲），沿成東街一八三巷由東向西方向行經前揭交
    岔路口，二車因此發生碰撞，致丙○○受有右側第二至四根
　　肋骨骨折、雙側鎖骨骨折及右側氣胸之傷害，鄭守恩則受有
  　左手食指關節腫之傷害（此部分所涉過失傷害，業據鄭守恩
　　之法定代理人丙○○撤回告訴）。乙○○於於肇事後，向前
  　往現場處理員警自承係肇事駕駛人，主動自首而接受裁判。
二、案經丙○○訴由臺南市警察局第一分局報請臺灣臺南地方法
    院檢察署檢察官偵查後聲請簡易判決處刑。
    理  由
一、訊據被告乙○○坦承於前開時、地駕車肇事，核與告訴人丙
    ○○指訴之情節相符，並有道路交通事故現場圖、道路交通
    事故調查報告表、診斷證明書及現場照片在卷可稽。按汽車
    行經無號誌交岔路口時，支線道車應讓幹線道車先行；再「
    停」標字，用以指示車輛至此必須停車再開，道路交通安全
    規則第一百零二條第一項第二款、道路交通標誌標線號誌設
    置規則第一百七十七條前段，分別訂有明文。查本件被告駕
  　車行經上開肇事地點，自應注意上述道路交通安全規則之規
    定，又依附卷之道路交通事故調查報告表所載，本件肇事時
    之天候良好，路面狀態乾燥無缺陷且視距良好，被告應無不
    能注意之情事，竟疏未注意及此，支線道車未讓幹線道車先
    行，且未停車再開，以致煞車不及而發生車禍，並因此造成
    告訴人受有傷害，被告應有過失甚明。且臺灣省臺南區車輛
    行車事故鑑定委員會亦認定：被告駕駛小客車，行經無號誌
    岔路口，未依標線「停」指示，停車再開，讓幹道車先行，
    偏左行駛，為肇事原因等情，有臺灣省臺南區車輛行車事故
    鑑定委員會出具之鑑定意見書一份在卷可憑。再告訴人確因
    本件車禍而受傷，則被告過失駕車肇事行為，與告訴人受傷
    結果間，自具有相當因果關係。被告過失傷害之事證明確，
    應依法論科。
二、核被告乙○○所為，係犯刑法第二百八十四條第一項前段之
    過失傷害罪。又被告於肇事後，犯罪尚未發覺前，於肇事現
    場向處理員警表明其為肇事駕駛人乙節，有臺南市○○○道
    路交通事故肇事人自首情形紀錄表足憑，是本件被告符合自
    首之要件，應依刑法第六十二條前段規定，減輕其刑。原審
    以被告罪證明確，依刑事訴訟法第四百四十九條第一項前段
    、第四百五十四條第二項，刑法第二百八十四條第一項前段
    、第六十二條前段、第四十一條第一項前段，罰金罰鍰提高
    標準條例第一條前段、第二條之規定，逕以簡易判決量處被
    告有期徒刑三月，並諭知易科罰金之折算標準。本院經核其
    認事用法，均無不當，量刑亦稱妥適。被告上訴意旨，指摘
    量刑不當，為無理由，應予駁回。
據上論斷，應依刑事訴訟法第四百五十五條之一第一項、第三項
、第三百六十八條，判決如主文。
本案經檢察官甲○○到庭執行職務。
中　　華　　民　　國　　94　　年　　11　　月　　9 　　日
　　　　　　　　　刑事第二庭  審判長法　官　鄭文祺
　　　　　　　　　　　　　　　　　　法　官  陳賢德
　　　　　　　　　　　　　　　　　　法　官  林中如
以上正本證明與原本無異。
不得上訴。
　　　　　　　　　　　　　　　　　　書記官  馬愛君
中　　華　　民　　國　　94　　年　　11　　月　　9 　　日
附錄本案論罪科刑法條全文：
中華民國刑法第二百八十四條第一項前段：
因過失傷害人者，處六月以下有期徒刑、拘役或五百元以下罰金
，致重傷者，處一年以下有期徒刑、拘役或五百元以下罰金。
